臺灣臺北地方法院民事判決
　　　　　　　　　　　　　　　　  110年度北小字第5035號
原      告  國泰世紀產物保險股份有限公司

法定代理人  陳萬祥  
訴訟代理人  陳建甫  
            徐翔裕  
被      告  陽騰樂  


上列當事人間請求損害賠償事件，本院於民國111年2月10日言詞
辯論終結，判決如下：
    主      文
被告應給付原告新臺幣肆萬零參佰柒拾參元，及自民國一百一十
一年一月十三日起至清償日止，按週年利率百分之五計算之利息
。
原告其餘之訴駁回。
訴訟費用新臺幣壹仟元，由被告負擔新臺幣肆佰捌拾肆元，餘新
臺幣伍佰壹拾陸元由原告負擔。
本判決第一項得假執行。但被告以新臺幣肆萬零參佰柒拾參元為
原告預供擔保，得免為假執行。
    事實及理由
壹、程序方面：
一、按因侵權行為涉訟者，得由行為地之法院管轄。民事訴訟法
    第15條第1項定有明文。查本件侵權行為地為臺北市萬華區
    雙園街與雙園街60巷口，依上開規定，本院自有管轄權。
二、被告經合法通知，未於言詞辯論期日到場，核無民事訴訟法
    第386條所列各款情形，爰依原告聲請， 由其一造辯論而為
    判決。
貳、實體方面：
一、原告起訴主張：訴外人王俊宜於民國109年7月22日23時27分
    許駕駛訴外人陳曉芬所有、由原告承保之車牌號碼000－0000
    號自用小客車（下稱系爭汽車），行經臺北市萬華區雙園街
    與雙園街60巷口時，適有被告騎乘車牌號碼000－0000號普通
    重型機車（下稱系爭機車），因支線道不讓幹線道車先行而
    撞擊系爭汽車，致系爭汽車受損，爰依民法侵權行為及保險
    法第53條第1項規定請求被告賠償修復費用計新臺幣（下同
    ）8萬3,358元（包含工資9,320元、零件5萬3,541元及塗裝2
    萬0,497元）等語。並聲明：被告應給付8萬3,358元，及自
    起訴狀繕本送達翌日起至清償日止，按週年利率5%計算之利
    息。
二、被告未於言詞辯論期日到場，亦未提出書狀，作何聲明或陳
    述。
三、經查，原告主張之上開事實，業據提出臺北市政府警察局萬
    華分局道路交通事故當事人登記聯單、道路交通事故現場圖
    、行車執照、電子發票證明聯、估價單及車損照片等件為證
    （見本院卷第13至31頁），核屬相符，並有本院職權調閱臺
    北市政府警察局交通大隊函送本件車禍肇事案相關資料在卷
    可稽（見本院卷第43至71頁），而被告已於相當時期受合法
    通知，未於言詞辯論期日到場，亦未提出任何書狀爭執，依
    民事訴訟法第436條之23準用第436條第2項，依同法第280條
    第3項準用第1項規定視同自認，自堪信原告上開主張為真實
    。
四、得心證之理由：
    按行至無號誌或號誌故障而無交通指揮人員指揮之交岔路口
    ，支線道車應暫停讓幹線道車先行。道路交通安全規則第10
    2條第1項第2款前段定有明文。又因故意或過失，不法侵害
    他人之權利者，負損害賠償責任。汽車、機車或其他非依軌
    道行駛之動力車輛，在使用中加損害於他人者，駕駛人應賠
    償因此所生之損害。被保險人因保險人應負保險責任之損失
    發生，而對於第三人有損失賠償請求權者，保險人得於給付
    賠償金額後，代位行使被保險人對於第三人之請求權。但其
    所請求之數額，以不逾賠償金額為限。民法第184條第1項前
    段、第191條之2及保險法第53條第1項規定分別定有明文。
    本件被告騎乘系爭機車因支線道車不讓幹線道車先行而撞擊
    原告所承保之系爭汽車，致車禍肇事，且與系爭汽車所受損
    害間有相當因果關係，被告自應就本件車禍負侵權行為損害
    賠償責任。又侵權行為損害賠償之請求權，以受有損害為成
    立要件，故被害人得請求賠償之金額，應視其實際所受之損
    害而定。茲就原告請求金額審究如下：
（一）按不法毀損他人之物者，被害人得請求賠償其物因毀損所
      減少之價額。民法第196條定有明文。又依上開規定請求
      賠償物被毀損所減少之價額，得以修復費用為估定之標準
      ，但以必要者為限（例如：修理材料以新品換舊品，應予
      折舊），最高法院77年度第9次民事庭會議決議參照。衡
      以系爭汽車有關零件部分之修復，既以新零件更換被損害
      之舊零件，則在計算損害賠償額時，自應將零件折舊部分
      予以扣除。而依行政院所發布之固定資產耐用年數表及固
      定資產折舊率表，自用小客車之耐用年數為5年，依定率
      遞減法每年應折舊369/1000，其最後1年之折舊額，加歷
      年折舊累積額，總和不得超過該資產成本原額之10分之9
      ，是其殘值為10分之1。並以1年為計算單位，其使用期間
      未滿1年者，按實際使用之月數相當於全年之比例計算之
      ，不滿1月者，以1月計算之。查系爭汽車因本件車禍事故
      之修復費用為工資9,320元、零件5萬3,541元及塗裝2萬0,
      497元，有原告提出之電子發票證明聯及估價單等件為證
      （見本院卷第19至25頁），而系爭汽車係於106年1月出廠
      領照使用，亦有原告所提出之行車執照在卷足憑（見本院
      卷第17頁），則至109年7月22日發生上開車禍事故之日為
      止，系爭汽車已實際使用3年7月，零件部分扣除附表所示
      折舊金額後為1萬0,556元，則原告得請求之系爭汽車修復
      費用應為4萬0,373元（計算式：工資9,320元＋零件1萬0,5
      56元＋塗裝2萬0,497元＝4萬0,373元）。從而，原告請求被
      告賠償4萬0,373元，應屬有據，逾此範圍，原告不得請求
      。
（二）又給付無確定期限者，債務人於債權人得請求給付時，經
      其催告而未為給付，自受催告時起，負遲延責任。其經債
      權人起訴而送達訴狀，或依督促程序送達支付命令，或為
      其他相類之行為者，與催告有同一之效力。遲延之債務，
      以支付金錢為標的者，債權人得請求依法定利率計算之遲
      延利息。應付利息之債務，其利率未經約定，亦無法律可
      據者，週年利率為5%。民法第229條、第233條第1項及第2
      03條分別定有明文。查原告依據民法侵權行為及保險法第
      53條第1項規定請求被告賠償修復費用4萬0,373元，屬給
      付無確定期限，依前揭說明，原告主張以本件起訴狀繕本
      送達之翌日即111年1月13日（見本院卷第115頁）起至清
      償日止，按週年利率5%計算之利息，亦屬有據。　　　　
五、綜上所述，原告依民法侵權行為及保險法第53條第1項規定
    請求被告賠償4萬0,373元，及自111年1月13日起至清償日止
    ，按週年利率5%計算之利息，為有理由，應予准許。逾此範
    圍，為無理由，應予駁回。　
六、本判決原告勝訴部分係就民事訴訟法第436條之8適用小額訴
    訟程序所為被告敗訴之判決，依民事訴訟法第436條之20規
    定，應依職權宣告假執行。並依同法第436條之23準用第436
    條第2項，適用同法第392條第2項規定，依職權宣告被告如
    預供擔保，得免為假執行。
七、訴訟費用負擔之依據：民事訴訟法第79條。本件訴訟費用額
    ，依後附計算書確定如主文第3項所示金額。
中　　華　　民　　國　　111 　年　　2 　　月　　15　　日
                  臺北簡易庭  法  官  陳家淳
以上正本證明與原本無異。
如不服本判決，須以違背法令為理由，於判決送達後20日內向本
庭（臺北市○○○路0段000巷0號）提出上訴狀。（須按他造當事人
之人數附繕本）。如委任律師提起上訴者，應一併繳納上訴審裁
判費。
中　　華　　民　　國　　111 　年　　2 　　月　　15　　日
                              書記官  蘇炫綺
計   算   書
項        目             金  額（新臺幣）         備  註
第一審裁判費             1,000元
合        計             1,000元
附錄：
一、民事訴訟法第436條之24第2項：
    對於小額程序之第一審裁判上訴或抗告，非以其違背法令為
    理由，不得為之。
二、民事訴訟法第436條之25：
    上訴狀內應記載上訴理由，表明下列各款事項：
    (一)原判決所違背之法令及其具體內容。
    (二)依訴訟資料可認為原判決有違背法令之具體事實。
三、民事訴訟法第436條之32第2項:
    第438條至第445條、第448條至第450條、第454條、第455條
    、第459條、第462條、第463條、第468條、第469條第1款至
    第5款、第471條至第473條及第475條第1項之規定，於小額
    事件之上訴程序準用之。

附表
-----
折舊時間           金額
第1年折舊值        53,541×0.369=19,757
第1年折舊後價值    53,541-19,757=33,784
第2年折舊值        33,784×0.369=12,466
第2年折舊後價值    33,784-12,466=21,318
第3年折舊值        21,318×0.369=7,866
第3年折舊後價值    21,318-7,866=13,452
第4年折舊值        13,452×0.369×(7/12)=2,896
第4年折舊後價值    13,452-2,896=10,556